臺灣彰化地方法院刑事判決　　　　　　　96年度易字第1405號
公　訴　人　台灣彰化地方法院檢察署檢察官
被　　　告　丙○○
　　　　　　　　　　　號
被　　　告　丁○○
　　　　　　　　　　　號
　　　　　　　　　　（現於台灣彰化看守所羈押中）
　　　　　　甲○○
　　　　　　　　　　（另案於台灣彰化監獄彰化分監執行中）
上列被告等因竊盜案件，經檢察官提起公訴（96年度偵字第7519
號），本院依簡式審判程序判決如下：
    主  文
丙○○結夥三人以上、攜帶兇器竊盜，累犯，處有期徒刑拾月。
扣案之活動扳手貳支，沒收之。
丁○○結夥三人以上、攜帶兇器竊盜，累犯，處有期徒刑拾月。
扣案之活動扳手貳支，沒收之。
甲○○結夥三人以上、攜帶兇器竊盜，累犯，處有期徒刑拾月。
扣案之活動扳手貳支，沒收之。
    事  實
一、丙○○前因妨害風化案件，分別經台灣高等法院86年度上訴
    字第2252號、台灣板橋地方法院89年度少連訴字第30號判決
    判處有期徒刑6月、1年2月確定，定應執行刑為有期徒刑1年
    6月，於民國91年12月12日縮短刑期執行完畢。丁○○前因
    竊盜案件，經本院以94年度易字第419號判決判處有期徒刑9
    月，嗣經台灣高等法院台中分院以94年度上易字第1106號判
    決駁回上訴確定，於95年9月28日縮短刑期執行完畢。甲○○前因違反毒品危害防制條例案件，經本院以93年度訴字第
    623號、93年度訴字第1430號判決分別判處有期徒刑9月、1
    年確定，兩案接續執行，於95年3月21日假釋付保護管束，
    於95年6月27日保護管束期滿未經撤銷視為徒刑執行完畢。
    詎渠等猶不知警惕，共同基於意圖為自己不法所有之犯意聯
    絡，於96年8月10日9時許，由丙○○駕駛車牌號碼EO-6862
    號自用小客車，搭載丁○○、甲○○，丁○○、甲○○並各
    持其所有、客觀上足供兇器使用之活動扳手1支，結夥3人共
    同前往乙○○所有、位於彰化縣芳苑鄉永興村永興海埔新生
    地302號之魚塭，丙○○在旁負責把風，由丁○○、甲○○
    分持上開活動扳手，拆卸馬達底座之螺絲，竊取乙○○所有
    而放置在上址之深水馬達及鐵製馬達各1具得手。渠等旋將
    上開2具馬達置於該自用小客車後車廂內，並駕車逃離現場
    。嗣於同日9時30分許，渠等駕駛上開自用小客車行經芳苑
    鄉○○村○○○○○路與東平路口，為警在該自用小客車後車
    廂內查獲竊得之上開2具馬達，並扣得活動扳手2支。
二、案經彰化縣警察局芳苑分局報告台灣彰化地方法院檢察署檢
    察官偵查起訴。
    理  由
一、本件被告丙○○、丁○○、甲○○所涉係死刑、無期徒刑、
    最輕本刑為3年以上有期徒刑或高等法院管轄第一審案件以
    外之罪，並於本院行準備程序時就被訴事實為有罪之陳述，
    本院合議庭依刑事訴訟法第273條之1第1項規定，裁定改由
    受命法官獨任行簡式審判程序，先予敘明。
二、上揭犯罪事實，業據被告丙○○、丁○○、甲○○坦承不諱
    ，核與證人乙○○於警詢證述之情節相符，並有贓物認領保
    管單、扣押物品目錄表各1紙及查獲照片13張在卷可證，復
    有活動扳手2支扣案可稽，足見被告前揭自白與事實相符，
    洵堪採為論罪科刑之依據。本件事證明確，被告3人犯行，
    均堪認定。
三、按刑法第321條第1項第3款之攜帶兇器竊盜罪，係以行為人
    攜帶兇器竊盜為其加重條件，此所謂兇器，其種類並無限制
    ，凡客觀上足對人之生命、身體、安全構成威脅，具有危險
    性之兇器均屬之，且祇須行竊時攜帶此種具有危險性之兇器
    為已足，並不以攜帶之初有行兇之意圖為必要，最高法院79
    年台上字第5253號判例可資參照。查被告等為竊盜犯行時所
    攜帶之活動扳手2支，均為金屬製品，質地堅硬，客觀上足
    對人之生命、身體、安全造成危險，為可供兇器使用之物。
    次按刑法上所謂結夥三人以上，係指有共同犯罪之故意結為
    一夥而言。把風行為，在排除犯罪障礙，助成犯罪之實現，
    在合意範圍內分擔犯罪行為之一部，故亦係共同正犯而應計
    入結夥之內（最高法院72年度台上字第3201號判決意旨參照
    ）。核被告3人所為，均係犯刑法第321條第1項第3款、第4
    款之結夥三人以上，攜帶兇器竊盜罪。被告丙○○、丁○○
    、甲○○就上開加重竊盜犯行，有犯意聯絡與行為分擔，為
    共同正犯。
四、被告丙○○、丁○○、甲○○各有如事實欄所載之犯罪科刑
    執行情形，有台灣高等法院被告前案紀錄表在卷可按，其受
    有期徒刑之執行完畢後，5年以內故意再犯本件有期徒刑以
    上之罪，均為累犯，各依刑法第47條第1項之規定加重其刑
    。爰審酌被告3人均有竊盜、毒品前科，素行非佳，仍不知
    悔改，除本件以外均曾犯竊盜罪多次，然坦承犯行等一切情
    狀，分別量處如主文所示之刑，以示懲儆。扣案之活動扳手
    2支，分別為被告丁○○、甲○○所有，供本案犯罪使用之
    物，業據被告供承在卷，應依刑法第38條第1項第2款宣告沒
    收之。
據上論斷，應依刑事訴訟法273條之1第1項、第299條第1項前段
，刑法第28條、第321條第1項第3款、第4款、第47條第1項、第
38條第1項第2款，判決如主文。
本案經檢察官蔡明達到庭執行職務
中　　華　　民　　國　　96　　年　　10　　月　　16　　日
                  刑事第六庭    法  官  林欣苑
以上正本證明與原本無異。
如不服本判決，應於判決送達後10日內，向本院提出上訴書狀，
上訴書狀應「敘述具體上訴理由」，並按他造當事人之人數附繕
本。「切勿逕送上級法院」。
告訴人或被害人對於判決如有不服具備理由請求檢察官上訴者，
其上訴期間之計算係以檢察官收受判決正本之日期為準。
中　　華　　民　　國　　96　　年　　10　　月　　16　　日
                                書記官  楊筱惠
附錄本案論罪科刑法條全文：
中華民國刑法第321條
（加重竊盜罪）
犯竊盜罪而有左列情形之一者，處6月以上、5年以下有期徒刑：
一  於夜間侵入住宅或有人居住之建築物、船艦或隱匿其內而犯
之者。
二  毀越門扇、牆垣或其他安全設備而犯之者。
三  攜帶兇器而犯之者。
四  結夥三人以上而犯之者。
五  乘火災、水災或其他災害之際而犯之者。
六  在車站或埠頭而犯之者。
前項之未遂犯罰之。
